【裁判字號】    95,訴,2274
【裁判日期】    950901
【裁判案由】    毒品危害防制條例
【裁判全文】
臺灣臺中地方法院刑事判決              95年度訴字第2274號
公  訴  人  臺灣臺中地方法院檢察署檢察官
被      告  甲○○
上列被告因違反毒品危害防制條例案件，經檢察官提起公訴（95
年度毒偵字第2672號），經本院合議庭裁定改依簡式審判程序審
理，判決如下：
    主    文
甲○○連續施用第一級毒品，累犯，處有期徒刑壹年貳月。扣案
之海洛因壹小包（淨重零點零玖公克，包裝重零點壹柒公克）沒
收銷燬之，扣案之注射針筒貳支、杓子壹支均沒收。
    犯罪事實
一、甲○○前於民國九十一年間，因施用毒品案件，經本院以九
    十一年度毒聲字第一六四四號裁定送強制戒治，於九十二年
    六月十六日強制戒治執行完畢。又其於九十一年間，因施用
    毒品案件，經本院以九十一年度訴字第一七二三號判處有期
    徒刑十月確定；於九十一年間，因搶奪案件，經本院以九十
    一年度訴字第一九五七號判處有期徒刑一年確定，前開二罪
    經定應執行刑為有期徒刑一年八月確定，於九十三年十月六
    日縮短刑期假釋出監，於九十四年一月二十六日假釋期滿執
    行完畢。詎仍不知悔改，於強制戒治執行完畢釋放後五年內
    ，竟基於施用第一級毒品海洛因之概括犯意，自九十五年四
    月中旬某日起至同年五月三十一日下午某時止，在臺中縣大
    甲鎮○○里○○路三○六號住處，以注射針筒注射之方式，
    每星期約施用三、四次不等，連續施用第一級毒品海洛因多
    次。嗣為警於九十五年五月三十一日十七時許，在前開住處
    查獲，並扣得被告所有供其施用第一級毒品海洛因所用之海
    洛因一小包（淨重○．○九公克，包裝重○．一七公克）、
    注射針筒二支、杓子一支。
二、案經臺中縣警察局大甲分局報告臺灣臺中地方法院檢察署檢
    察官偵查起訴。
    理    由
一、前揭事實，業據被告於本院審理時坦承不諱，且被告上開為
    警查獲時，經採集其尿液送驗結果確呈嗎啡陽性反應，有中
    山醫學大學附設醫院檢驗科藥物濫用檢測中心檢驗報告乙份
    在卷可稽，復有扣案之海洛因一小包（淨重○．○九公克，
    包裝重○．二二公克）、注射針筒二支、杓子一支可稽，足
    認被告自白與事實相符。是本案事證明確，被告施用第一級
    毒品海洛因之犯行堪以認定。雖起訴書認被告最後一次施用
    海洛因之時間為九十五年五月二十九日，然被告於本院審理
    時自承：伊最後一次施用海洛因之時間為九十五年五月三十
    一日。且觀諸被告前開為警查獲時所採集之尿液檢驗結果，
    該尿液中嗎啡檢驗值高達七萬八千五百ｎｇ／ｍｌ（閾值濃
    度為三百ｎｇ／ｍｌ），若被告最後一次施用時間係於查獲
    前二日，則上開尿液中嗎啡檢驗數值顯無可能如此之高，是
    被告本院審理時陳稱，最後一次施用日期為九十五年五月三
    十一日實堪採信。再被告前於九十一年間，因施用毒品案件
    ，經本院以九十一年度毒聲字第一六四四號裁定送強制戒治
    ，於九十二年六月十六日強制戒治執行完畢等情，有臺灣臺
    中地方法院檢察署刑案資料查註紀錄表、全國施用毒品案件
    紀錄表及臺灣高等法院被告前案紀錄表在卷可稽，被告於強
    制戒治執行完畢釋放後五年內，再犯本案施用毒品之犯行，
    應依毒品危害防制條例第二十三條第二項之規定，應予以依
    法論科。
三、被告行為後，刑法第五十六條連續犯之規定，業於九十四年
    一月七日修正公布刪除，依刑法施行法第十條之一之規定，
    於九十五年七月一日施行，被告前揭施用海洛因之犯行在前
    開法律修正公布施行前，是其行為後新法業已刪除連續犯之
    規定，此刪除雖非犯罪構成要件之變更，但顯已影響行為人
    刑罰之法律效果，自屬法律有變更，依新法第二條第一項之
    規定，比較新、舊法結果，仍應適用較有利於被告之行為時
    法律即舊法論以連續犯（最高法院九十五年第八次刑事庭會
    議決議參照）。核被告所為，係犯毒品危害防制條例第十條
    第一項之施用第一級毒品罪。其於施用第一級毒品前持有第
    一級毒品之低度行為，為施用之高度行為所吸收，不另論罪
    。被告先後多次施用第一級毒品海洛因之犯行，時間緊接，
    犯罪構成要件相同，顯係基於概括犯意為之，應依連續犯之
    規定論以一罪，並加重其刑。又被告前於九十一年間，因施
    用毒品案件，經本院以九十一年度訴字第一七二三號判處有
    期徒刑十月確定；於九十一年間，因搶奪案件，經本院以九
    十一年度訴字第一九五七號判處有期徒刑一年確定，前開二
    罪經定應執行刑為有期徒刑一年八月確定，於九十三年十月
    六日縮短刑期假釋出監，於九十四年一月二十六日假釋期滿
    執行完畢等情，有臺灣臺中地方法院檢察署刑案資料查註紀
    錄表，臺灣高等法院被告前案紀錄表在卷可參，其於受有期
    徒刑執行完畢後，五年以內故意再犯本件有期徒刑以上之罪
    ，不論依修正前之刑法第四十七條，或修正後之刑法第四十
    七條第一項之規定，均構成累犯，對被告而言並無有利或不
    利之情形，自不生新舊法比較之問題，應逕依修正前之刑法
    第四十七條，論以累犯，並遞加重其刑。爰審酌被告素行非
    佳，曾經強制戒治後，猶再施用毒品不輟，且施用毒品除戕
    害自身健康外，併對社會秩序生不良影響，及其施用之期間
    與次數，暨其犯罪後坦承罪行，態度良好等一切情狀，量處
    如主文所示之刑。扣案之海洛因一小包（淨重○．○九公克
    ，包裝重○．一七公克），係查獲之第一級毒品，應依毒品
    危害防制條例第十八條第一項前段規定，併予宣告沒收銷燬
    之。又扣案之注射針筒二支、杓子一支，為被告所有供其施
    用海洛因所用之物，業據被告陳明在卷，應依刑法第三十八
    條第一項第二款之規定，予以宣告沒收。
據上論斷，應依刑事訴訟法第二百七十三條之一第一項、第二百
九十九條第一項前段，毒品危害防制條例第十條第一項、第十八
條第一項前段，刑法第十一條、第二條第一項前段、（修正前）
第五十六條、（修正前）第四十七條、第三十八條第一項第二款
，判決如主文。
中    華    民    國    95    年    9     月    1     日
                        臺灣臺中地方法院刑事第五庭
                                法  官  劉麗瑛
上正本證明與原本無異。
如不服本判決，應於送達後十日內向本院提出上訴狀（須附繕本
），上訴於臺灣高等法院臺中分院。
                                書記官  王玟
中    華    民    國    95    年    9     月    1     日
附錄論罪科刑法條
毒品危害防制條例第10條
施用第一級毒品者，處6月以上5年以下有期徒刑。


司法院資訊處製作；財團法人民間司法改革基金會備份。
